【裁判字號】    97,交聲,87
【裁判日期】    970721
【裁判案由】    違反道路交通管理處罰條例聲明異議
【裁判全文】
臺灣新竹地方法院交通事件裁定          97年度交聲字第87號
移送機關即
原處分機關  交通部公路總局新竹區監理所
異  議  人
即受處分人  甲○○
上列受處分人因違反道路交通管理處罰條例案件，對於交通部公
路總局新竹區監理所新竹市監理站97年7月7日裁決之竹監自字第
裁50─Ｅ00000000號之違反道路交通管理事件裁決書聲明異議，
本院裁定如下：
    主  文
異議駁回。
    理  由
一、原處分意旨略以：異議人即受處分人甲○○所有2261－HM號
    自用小客車，於民國96年7月10日上午8時21分許，在臺15線
    77公里處，有駕車行經有燈光號誌管制之交岔口闖紅燈之違
    規行為，為新竹市警察局交通隊警員唐朝琴填掣竹市警交字
    第E00000000 號舉發違反道路交通管理事件通知單（下稱舉
    發單）逕行舉發，異議人於到案日期前向原處分機關陳述意
    見，經原處分機關函請舉發單位調查結果，仍認異議人有上
    開違規事實，乃依道路交通管理處罰條例第53條第 1項、第
    63條第1項逕行裁處異議人罰鍰新臺幣（下同）2,700元，並
    記違規點數3點。
二、聲明異議意旨略以：異議人於前開時地並非「闖紅燈」，僅
    係「超越停止線」，因依交通部82年4月22日交路字第00981
    1 號函所述，有繪設路口範圍者：車輛無視於紅燈警示，有
    穿越路口之意圖，而車身已伸入路口範圍亦視同闖紅燈；若
    僅伸越停止線而未達路口範圍者，則視為不遵守標線指示，
    又由舉發單所附二張採證照片觀之，異議人車輛後輪雖已伸
    越停止線，然並未達路口範圍，應屬不遵守標線指示，且依
    第一張照片機器上顯示「R017」，第二張照片機器顯示「R0
    27」，「R」代表紅燈，「017」代表17秒，是異議人係於紅
    燈亮起後17秒駕車超越停止線為機器拍攝第一張照片，第二
    張則是在經燈亮起後27秒拍攝，二者相差10秒，且當時車速
    （V=34公里），應可順利通過路口無疑，然於第二張採證照
    片所示當時車身靜止僅壓過行人穿越道而未達路口處，足見
    異議人應係剎車不及而伸越停止線，並非闖紅燈行為，是原
    處分顯有違誤，爰請求本院撤銷原處分等語。
三、經查：
（一）本件異議人對其於96年7月10日上午8時21分許駕駛該部車
      號為2261－HM號自用小客車行經臺15線77公里處，且該路
      口當時號誌為紅燈之事實並不爭執，僅辯稱當時係因剎車
      不及故超越停止線而停在行人穿越道上，其並未闖紅燈，
      其主要之辯詞為依罰單採證照片所示情形不能證明其當時
      有闖紅燈之行為，僅係不遵守標線指示云云。
（二）然經檢視本件違規之採證照片，第一張照片中上機器數據
      顯示欄為「R017」，係代表於紅燈亮起後 1.7秒為儀器所
      拍攝，第二張機器數據顯示欄顯示「R027」、「V=34」，
      表示係於紅燈亮起後 2.7秒所拍攝，且受測車輛當時時速
      34公里（參照原舉發單位所提供之微電腦闖紅燈及自動測
      高速照相設備操作手冊第37頁F、G之說明），顯示異議人
      所駕車輛行駛於直行車道（第二車道），於紅燈亮起後
      1.7 秒時行經該處時超越停止線（參照第一張照片），並
      於紅燈亮起後 2.7秒仍以時速34公里之速度前進，而整部
      車輛並已越過停止線，且前後輪均在行人穿越線上，是參
      照時隔1秒之前後二張照片顯示，該部車輛於紅燈亮起2.7
      秒時，尚仍以時速34公里之車速繼續行駛中，且依照片所
      示，該部車輛煞車燈並未亮起，顯然該部車輛並未煞車停
      止車輛之行進，仍以時速34公里前進，是該部車輛闖紅燈
      之行為甚為明確。至被告辯稱「R017」、「R027」、代表
      紅燈亮起17秒、27秒，二張照片拍攝時間相差10秒，係個
      人錯誤解讀儀器數據，據此辯稱當時係剎車不及而伸越停
      止線云云，亦與事實不符，尚難採信。
（三）綜上所述，異議人辯稱其僅有超越停止線，而有前揭違規
      行為云云，實難認可採，本案事證明確，異議人有於上開
      時、地駕車闖紅燈之違規事實，堪以認定。從而原處分機
      關依道路交通管理處罰條例第53條第 1項之規定，裁處罰
      鍰2,700元，並依同條例第63條第1項規定記違規點數 3點
      ，核無違誤。本件異議人之異議為無理由，自應將其異議
      駁回。
四、據上論斷，應依道路交通案件處理辦法第19條，裁定如主文
    。
中    華    民    國    97    年    7     月    21    日
                  交通法庭    法  官  黃美盈
以上正本證明與原本無異。
如不服本裁定，應於裁定送達後5 日內向本院提出抗告狀。
中    華    民    國    97    年    7     月    21    日
                              書記官  吳美雲


司法院資訊處製作；財團法人民間司法改革基金會備份。
